臺灣彰化地方法院刑事判決　　　　　　　100年度易字第133號
公　訴　人　臺灣彰化地方法院檢察署檢察官
被　　　告　吳清清
　　　　　　江岳芸
　　　　　　羅秀屏
　　　　　　鄭易如
　　　　　　鄭惟丰
上列被告因賭博案件，經檢察官聲提起公訴（99年度偵字第1077
2號)，被告於準備程序中就被訴事實為有罪之陳述，本院裁定進
行簡式審判程序，判決如下：
    主  文
吳清清共同犯圖利聚眾賭博罪，累犯，處有期徒刑陸月，如易科
罰金，以新臺幣壹仟元折算壹日。扣案之簽賭單拾肆張、傳真機
肆台、計算機肆台、監視器（含鏡頭、電視）壹組、帳單伍張，
均沒收。
江岳芸共同犯圖利聚眾賭博罪，累犯，處有期徒刑伍月，如易科
罰金，以新臺幣壹仟元折算壹日。扣案之簽賭單拾肆張、傳真機
肆台、計算機肆台、監視器（含鏡頭、電視）壹組、帳單伍張，
均沒收。
羅秀屏、鄭易如、鄭惟丰共同犯圖利聚眾賭博罪，各處有期徒刑
肆月，如易科罰金，均以新臺幣壹仟元折算壹日。扣案之簽賭單
拾肆張、傳真機肆台、計算機肆台、監視器（含鏡頭、電視）壹
組、帳單伍張，均沒收。
    犯罪事實及理由
一、本案犯罪事實如下:吳清清前因賭博案件，於民國96年8月8
    日，經本院以96年度簡字第139號判處有期徒刑4月確定，嗣
    經減刑為有期徒刑2月，於97年1月16日易科罰金執行完畢。
    江岳芸亦因賭博罪，於96年7月11日，經本院以96年度簡字
    第139號判處有期徒刑6月確定，嗣經減刑為有期徒刑3月，
    於97年2月13日易科罰金執行完畢。詎渠二人仍不知悔改，
    吳清清復意圖營利並基於賭博之犯意，自99年11月初某日起
    ，接續提供其不知情之父吳義龍所有位於彰化縣員林鎮○○
    里○○路○段433巷13之1號住處為公眾得出入之場所，經營
    俗稱「六合彩」之賭局，聚集不特定多數人，參與「六合彩
    」賭博，並以「二星」、「三星」、「四星」、「特別號」
    等方式供賭客簽賭，以核對香港六合彩每星期開出之中獎號
    碼決定輸贏。參與賭博之人，每簽選1組號碼賭資為新臺幣
    （下同）70至80元不等，若賭客對中號碼，可得彩金：「二
    星」為5,700元、「三星」為57,000元、「四星」為75萬元
    、「特別號」為3, 600元，若賭客未簽中所開號碼者，賭資
    即歸吳清清所有，以此方式聚集不特定之多數人，以簽選號
    碼方式對賭財物而藉之獲利。吳清清並於99年11月初某日起
    ，各以每期500至800元、500至800元、900元、700元，僱用
    江岳芸、羅秀屏、鄭易如、鄭惟丰4人，負責計算簽賭號碼
    之支數及記帳，而與吳清清基於經營賭博以營利之犯意聯絡
    ，共同以前揭方式經營「六合彩」賭博，每期簽賭金額約10
    幾萬元。嗣於99年11月23日19時30分許，為警持搜索票至上
    開處所實施搜索而查獲，並扣得傳真機4臺、監視器（含鏡
    頭、電視）1組、計算機4臺、簽賭單14張、帳單5張。
二、上開犯罪事實有以下證據可資證明：
(一)被告吳清清、江岳芸、羅秀屏、鄭易如、鄭惟丰於警詢、檢
    察官偵查中之供述及於本院行準備程序、審理時之自白。
(二)照片7張。
(三)簽賭單14張、傳真機4台、計算機4台、監視器（含鏡頭、電
    視）1組、帳單5張扣案可稽。
三、核被告吳清清、江岳芸、羅秀屏、鄭易如、鄭惟丰等人所為
    ，均係犯刑法第266條第1項前段之賭博罪、同法第268條之
    意圖營利供給賭博場所及聚眾賭博罪。又被告吳清清、江岳
    芸、羅秀屏、鄭易如、鄭惟丰自99年11月初某日起至99年11
    月23日為警查獲時止，基於同一營利之意圖，在同一地點，
    反覆、繼續供給賭博場所及聚眾賭博，依社會通念及法律上
    應僅為一總括之評價，而均為包括一罪之集合犯。被告吳清
    清、江岳芸、羅秀屏、鄭易如、鄭惟丰有犯意聯絡及行為分
    擔，為共同正犯。再被告吳清清、江岳芸、羅秀屏、鄭易如
    、鄭惟丰所犯上開3罪，係基於一賭博之決意，達成其同一
    犯罪所為之各個舉動，而屬法律概念之一行為，其以一行為
    觸犯上開3項罪名，為想像競合犯，應依刑法第55條規定，
    從一情節較重之圖利聚眾賭博罪處斷。被告吳清清前因賭博
    案件，於96年8月8日，經本院以96年度簡字第139號判處有
    期徒刑4月確定，嗣經減刑為有期徒刑2月，於97年1月16日
    易科罰金執行完畢。被告江岳芸亦因賭博罪，於96年7月11
    日，經本院以96年度簡字第139號判處有期徒刑6月確定，嗣
    經減刑為有期徒刑3月，於97年2月13日易科罰金執行完畢之
    事實，有臺灣高等法院被告前案紀錄表1份附卷可按，被告
    吳清清及江岳芸前受徒刑之執行完畢後，5年以內故意再犯
    前開有期徒刑以上之罪，為累犯，應依刑法第47條第1項規
    定加重其刑。爰審酌被告5人共同意圖營利聚眾賭博之行為
    ，乃助長賭風，而對社會風氣有不良影響，惟念被告5人犯
    後坦承犯行，顯有認錯悔過之意，態度良好等一切情狀，分
    別量處如主文所示之刑，並均諭知易科罰金之折算標準，以
    示懲儆。
四、扣案簽賭單14張，則係為警當場查獲之賭博器具，業據被告
    供承在卷，不問屬於犯人與否，均依刑法第266條第2項宣告
    沒收（最高法院87年度臺非字第207號判決意旨參照）。至
    於扣案之傳真機4臺、監視器（含鏡頭、電視）1組、計算機
    4臺、帳單5張，為被告吳清清所有供前開賭博犯罪所用之物
    ，亦經被告等供明在卷，爰均依刑法第38條第1項第2款規定
    併予宣告沒收。
五、依刑事訴訟法第273條之1第1項、第299條第1項前段、第310
    條之2條、第454條第1項，刑法第28條、第266條、第268 條
    、第55條、第47條第1項、第41條第1項前段、第38條第1項
    第2款，刑法施行法第1條之1第1項、第2項前段，判決如主
    文。
本案經檢察官施教文到庭執行職務。
中    華    民    國   100    年    2     月    25    日
                  刑事第四庭    法  官  陳義忠
以上正本證明與原本無異。
如不服本判決應於收受判決後10日內，向本院提出上訴書狀，並
應敘述具體理由;其未敘述上訴理由者，應於上訴期間屆滿後20
日內向本院補提理由書（均須按他造當事人之人數附繕本）「切
勿逕送上級法院」。
中    華    民    國   100    年    2     月    25    日
                                書記官  吳曉玟
附錄本案論罪科刑法條全文：
刑法第266條第1項
在公共場所或公眾得出入之場所賭博財物者，處1千元以下罰金
，但以供人暫時娛樂之物為賭博者，不在此限。
刑法第268條
意圖營利，供給賭博場所或聚眾賭博者，處3年以下有期徒刑，
得併科3千元以下罰金。